# 请教陈老师：出租车企业购买的发票和色带的核算方法

提问人：alexwaung 时间：2020-01-06 23:14:06
陈老师您好，请教一个问题：
某出租车企业，向税务局购买了发票和机打发票用的色带，未审账面以发票购入成本按照库存商品核算，增值税缴纳税务局按照每辆车核定金额计算缴纳，个人感觉发票色带按照存货核算不太合适，但也想不出更好的方式，是否可列报其他流动资产？想请教一下您的专业建议，谢谢！

回答人：chenyiwei
一般出租车公司是按照司机缴纳的“份钱”确认收入的，而不是按照乘客支付的车资确认收入，因此：
如果无偿提供给司机，购入后很快被领用的，建议直接计入主营业务成本处理；如果出售给司机（按照购入价格或者略高于购入价格），则可以确认库存商品，销售时分别确认收入和成本。